臺灣高雄地方法院交通事件裁定　　　　100年度交聲字第426號
原處分機關　交通部公路總局高雄區監理所
異　議　人
即受處分人　蘇明星
上列異議人因違反道路交通管理處罰條例案件，對於交通部公路
總局高雄區監理所民國100年1月27日所為之處分（原處分案號：
高監自裁字第裁80- B00000000號）聲明異議，本院裁定如下：
    主  文
異議駁回。
    理  由
一、原處分意旨略以：異議人即受處分人蘇明星（下稱異議人）
    駕駛其所有車牌號碼2827-XC 號自小客車，於民國100 年1
    月26日1 時23分許，在高雄市○○區○○路52號前，因有「
    拒絕接受酒精濃度測試之檢定」之違規行為，遭高雄市政府
    警察局岡山分局警員製單舉發，嗣經移送機關即交通部公路
    總局高雄區監理所以其違規事證明確，依道路交通管理處罰
    條例第35條第4 項及第67條第2 項之規定，裁處異議人罰鍰
    新臺幣（下同）60,000元，並吊銷駕駛執照，3 年內不得考
    領駕駛執照等處分。
二、聲明異議意旨略以：異議人於100 年1 月26日凌晨1 時許，
    駕駛前揭自小客車由高雄市岡山區○○○路回家，途經河華
    路等處而返抵其位於高雄市○○區○○路52號之住處後，才
    遭員警開著警車下車要求異議人接受酒精測試，然異議人返
    家沿途經過約2 公里路程，如員警發現異議人有開車不穩，
    或開車違反交通規則行為，應立即將異議人攔下稽查或酒測
    ，以確保危險駕駛不幸事情發生，偏偏在異議人已經到家完
    成駕駛後，員警才要求異議人接受酒精測試，異議人自難接
    受，為此聲明異議等語。
三、按汽車駕駛人拒絕接受第一項酒精濃度測試之檢定者，處
    60,000元罰鍰，並當場移置保管該汽車及吊銷該駕駛執照；
    如肇事致人重傷或死亡者，吊銷該駕駛執照，並不得再考領
    ，道路交通管理處罰條例管理處罰條例第35條第4 項前段定
    有明文。次按汽車駕駛人因違反道路交通管理處罰條例及道
    路交通安全規則之規定，受吊銷駕駛執照處分時，吊銷其持
    有各級車類之駕駛執照；汽車駕駛人曾依道路交通管理處罰
    條例第35條第4 項前段之規定吊銷駕駛執照者，3 年內不得
    考領駕駛執照，道路交通管理處罰條例第68條、第67條第2
    項前段亦定有明文。
四、經查：
（一）異議人於100年1 月26日凌晨1 時許，駕駛前揭自小客車
      由高雄市岡山區○○○路回家，途經河華路等處，於同日
      1 時23分許返抵其位於高雄市○○區○○路52號之住處時
      ，為隨後抵達之員警黃嘉興要求異議人接受酒精測試，然
      為異議人所拒絕，員警黃嘉興乃以異議人有「拒絕接受酒
      精濃度測試之檢定」之違規行為，製單舉發等事實，除為
      異議人所是認外（見本院卷，頁6 ～7 ），復據證人即舉
      發員警黃嘉興證述明確（見本院卷，頁41），並有高雄市
      政府警察局100 年1 月26日高市警交字第B00000000 號舉
      發違反道路交通管理事件通知單1 紙在卷可稽，是此部分
      事實，應堪認定。
（二）異議人固以前詞置辯。惟警察職權行使法第8 條規定：「
      警察對於已發生危害或依客觀合理判斷易生危害之交通工
      具，得予以攔停並採行下列措施：一、要求駕駛人或乘客
      出示相關證件或查證其身分。二、檢查引擎、車身號碼或
      其他足資識別之特徵。三、要求駕駛人接受酒精濃度測試
      之檢定」。又內政部警政署依照大法官釋字第535 號解釋
      、警察勤務條例及道路交通管理處罰條例規定，以90年12
      月18日（90）警署行字第260843號函頒布「警察實施臨檢
      作業規定」第7 條「實施臨檢應遵守之事項」（八）規定
      ：「實施交通稽查或處理交通事故，發現駕駛人有下列情
      形之一時，應即依道路交通管理處罰條例第35條第1 項，
      實施酒精濃度測試檢定：駕駛人面帶酒容、臉色潮紅（或
      鐵青）、眼神恍惚、嘔吐者。經警察人員聞得駕駛人有明
      顯酒味者。經酒精檢知器測得駕駛人有飲酒反應者」。經
      查，證人即本件違規舉發之員警黃嘉興於本院調查時到庭
      結證：伊當天凌晨0 時至2 時執行巡邏勤務，駕駛巡邏車
      行經岡山區○○○ 路往東方向行駛，看到異議人從嘉興路
      橋往東逆向行駛，伊看到後隨即迴轉去追異議人，因為異
      議人有蛇行等明顯酒駕的情形，伊怕被異議人撞到所以不
      敢到異議人前方攔停，伊只是鳴按喇叭，但是異議人都沒
      有停下來，伊從嘉興西路一路跟隨到異議人溪東路的家裡
      ，大約有一公里的路程，抵達異議人家門口的時候，異議
      人下車伊就上前向異議人表明身分，要求異議人出示證件
      的時候，聞到異議人滿身酒味，且走路顛顛倒倒，異議人
      那時候沒有出示證件，後來異議人的外甥有下來，當場異
      議人不讓我作酒測，伊有告知異議人不作酒測的效果3 次
      ，異議人還是拒絕酒測，伊即把異議人帶回派出所等語（
      見本院卷，頁40～41），足認員警黃嘉興於駕駛巡邏車執
      行勤務時，已發現異議人駕車有逆向、蛇行等客觀上易生
      危害之駕駛行為，且亦聞到異議人滿身酒味、走路顛顛倒
      倒等明顯有飲酒之情事，揆諸上揭規定，員警黃嘉興對異
      議人實施酒精濃度測試，即屬有據。佐以異議人駕車已有
      逆向、蛇行之情事，若員警於異議人駕車行進期間，由後
      方繞至異議人車前予以攔截，遭異議人駕車撞擊之機率極
      高，應非適當之攔停手段，反觀員警黃嘉興從異議人駕車
      後方鳴按喇叭，並一路緊跟異議人，伺異議人返抵住家停
      車後，始要求異議人進行酒精濃度測試，核無違誤，故異
      議人前揭所辯，殊無足採。
五、綜上所述，異議人於前揭時、地，確有駕駛自小客車拒絕接
    受酒精濃度測試檢定之違規行為，原處分機關依道路交通管
    理處罰條例第35條第4 項及第67條第2 項之規定，裁處異議
    人罰鍰60,000元，並吊銷駕駛執照，3 年內不得考領駕駛執
    照，即無不合。本件異議為無理由，應予駁回。
六、據上論斷，應依道路交通管理處罰條例第87條第2 項、道路
    交通事件處理辦法第18條，裁定如主文。
中    華    民    國    100   年  5       月    27    日
                  交通法庭    法  官  洪培睿
以上正本證明與原本無異。
如不服本裁定，應於收受送達後5 日內向本院提出抗告狀。
中    華    民    國   100    年    5     月    27    日
                              書記官  秦富潔